臺灣高等法院臺中分院民事判決　94年度勞再易字第1號
再審原　告　戊○○
送達代收人　林永山律師
再審被　告　丙○○
再審被　告　丁○○
再審被　告　乙○○
再審被　告　甲○○
上列當事人間請求損害賠償事件，再審原告對於民國94年4月15
日本院93年度勞上易字第40號確定判決提起再審，經，本院判決
如下：
    主  文
再審之訴駁回。
再審訴訟費用由再審原告負擔。
    事實及理由
一、按民事訴訟法第255條第一項但書第二、三款規定：「訴狀
    送達後，原告不得將原訴變更或追加他訴。但請求之基礎事
    實同一者或擴張應受判決事項之聲明者，不在此限」；又同
    法第258條第一項亦規定：「法院因第二百五十五條第一項
    但書規定，而許訴之變更或追加，或以訴為非變更或無追加
    之裁判，不得聲明不服」；又同法第438條規定: 「前條判
    決前之裁判（即同法第437條），牽涉該判決者，並受第二
    審法院之審判。但依本法不得聲明不服或得以抗告聲明不服
    者，不在此限」。申言之，法院因民事訴訟法第255條第一
    項但書第二、三款規定，以請求之基礎事實同一，及擴張應
    受判決事項之聲明為由，准原告為訴之追加或變更，殊無許
    被告聲明不服，至法院准原告為訴之追加或變更，或擴張應
    受判決事項之聲明之方式，究為中間判決，抑或在終局判決
    理由項下記載其裁判意旨，均不許被告聲明不服。又縱在當
    事人對於終局判決提起上訴第二審後，亦不許該當事人在上
    訴程序中，為相反之主張，而應排斥民事訴訟法第438條規
    定之適用。
二、查再審被告於原確定判決（即本院九十三年度勞上易字第四
    ０號；及原審九十三年度勞訴字第四號，下均簡稱原確定判
    決），其中第一審即原審九十三年度勞訴字第四號（下簡稱
    勞訴四號）起訴主張：被告嵩勝化工原料有限公司及戊○○
    （即再審原告），於訴外人黃貴中（即再審被告之被繼承人
    ）任職期間，將其薪資以多報少，而參加勞工保險，以致再
    審被告本得請領之津貼短少，乃依勞動基準法第七十二條第
    二項規定請求被告戊○○及嵩勝化工原料有限公司共同給付
    新台幣（下同）八十九萬二千五百元，嗣於訴訟進行中，就
    同一基礎事實，追加民法第一百八十四條第一項、第二項規
    定請求，並擴張聲明請求被告嵩勝化工原料有限公司及戊○
    ○連帶給付上述金額，核與首揭規定相符，勞訴四號判決准
    許其上述追加及擴張等情，業經本院調閱上開卷宗，核閱無
    誤，並有勞訴四號判決書在卷可稽。查勞訴四號案件既准再
    審被告為訴之追加及擴張，揆諸首開說明，再審原告戊○○
    則不得再就再審被告訴之追加及擴張，聲明不服，是再審原
    告戊○○於第二審即本院九十三年度勞上易字第四０號案件
    中（下簡稱勞上易四０號），縱就再審被告訴之追加及擴張
    再加以爭執，於法無據。茲勞上易四０號案件仍審究再審被
    告訴之追加及擴張，顯屬贅述，無關適用法規問題。是再審
    原告主張勞上易四０號就縱就再審被告訴之追加及擴張所適
    用之民事訴訟法第225條第一項前段、第二項規定（該判決
    誤書為第256條第一項前段、第二項），顯然錯誤，有民事
    訴訟法第496條第一項第一款之適用法規顯有錯誤之再審理
    由云云，顯無理由，應予駁回，並不經言詞辯論為之。
三、本件事證已臻明確，兩造其餘攻擊或防禦方法及所提證據，
    均與本院心證之形成及判決結果，不生影響，爰不一一再加
    以論述，併此明。
四、據上論結，本件再審之訴顯無理由，並不經言詞辯論為之，
    並依民事訴訟法第五百零二條第二項、第七十八條判決如主
    文。
中　　華　　民　　國　　94　　年　　7 　　月　　12　　日
                      民事第六庭審判長法　官  吳火川
                                      法　官  饒鴻鵬
                                      法　官  陳繼先
以上正本係照原本作成。
不得上訴。
                                      書記官  林育德
中　　華　　民　　國　　94　　年　　7 　　月　　13　　日
                                        　　　　　　　Ｂ
